nl: Compatibel type saxofoon: Altsaxofoon; Baritonsaxofoon; Bassaxofoon; C-melodysaxofoon; Contrabassaxofoon; Sopraansaxofoon; Tenorsaxofoon; Universeel; Universeel/meerdere saxtypes; Overige
sk-SK: Kompatibilný typ saxofónu: Altový saxofón; Barytónový saxofón; Basový saxofón; C melody saxofón; Kontrabasový saxofón; Sopránový saxofón; Tenorový saxofón; Univerzálny; Univerzálny/viacero typov saxofónov; Iné
hr-HR: Kompatibilna vrsta saksofona: Alt saksofon; Bariton saksofon; Bas saksofon; C-melody saksofon; Kontrabas saksofon; Sopran saksofon; Tenor saksofon; Univerzalno; Univerzalno / više vrsta saksofona; Ostalo
bg-BG: Съвместим тип саксофон: Алт саксофон; Баритон саксофон; Бас саксофон; C-melody саксофон; Контрабас саксофон; Сопран саксофон; Тенор саксофон; Универсален; Универсален / Множество видове саксофони; Друг
ja: 対応サクソフォンタイプ: アルトサックス; バリトンサックス; バスサックス; Cメロディサックス; コントラバスサックス; ソプラノサックス; テナーサックス; ユニバーサル; ユニバーサル/複数サックスタイプ; その他
ru: Совместимый тип саксофона: Альт-саксофон; Баритон-саксофон; Бас-саксофон; Саксофон C melody; Контрабас-саксофон; Сопрано-саксофон; Тенор-саксофон; Универсальный; Универсальный / несколько видов саксофонов; Другое
en: Compatible saxophone type: Alto saxophone; Baritone saxophone; Bass saxophone; C melody saxophone; Contrabass saxophone; Soprano saxophone; Tenor saxophone; Universal; Universal/Multiple sax types; Other
tr: Uyumlu saksafon tipi: Alto saksafon; Bariton saksafon; Bas saksafon; Do melodi saksafon; Kontrbas saksafon; Soprano saksafon; Tenor saksafon; Evrensel; Evrensel/birden fazla saksafon türü; Diğer
sv: Kompatibel saxofontyp: Altsaxofon; Barytonsaxofon; Bassaxofon; C-melody-saxofon; Kontrabassaxofon; Sopransaxofon; Tenorsaxofon; Universell; Universell/flera saxtyper; Övrigt
de: Kompatibler Saxophontyp: Altsaxophon; Baritonsaxophon; Basssaxophon; C-Melody-Saxophon; Kontrabasssaxophon; Sopransaxophon; Tenorsaxophon; Universal; Universal/Mehrere Saxophontypen; Sonstige
cs: Kompatibilní typ saxofonu: Alt saxofon; Barytonový saxofon; Basový saxofon; C melody saxofon; Kontrabasový saxofon; Sopránový saxofon; Tenorový saxofon; Univerzální; Univerzální / více typů saxofonů; Jiné
vi: Loại kèn saxophone tương thích: Kèn saxophone alto; Kèn saxophone baritone; Kèn saxophone bass; Kèn saxophone C melody; Kèn saxophone contrabass; Kèn saxophone soprano; Kèn saxophone tenor; Đa năng; Đa năng/Nhiều loại kèn saxophone; Khác
pl: Zgodny typ saksofonu: Saksofon altowy; Saksofon barytonowy; Saksofon basowy; Saksofon C melody; Saksofon kontrabasowy; Saksofon sopranowy; Saksofon tenorowy; Uniwersalny; Uniwersalny/różne typy saksofonów; Inne
zh-CN: 适用萨克斯类型: 中音萨克斯; 上低音萨克斯; 低音萨克斯; C 调萨克斯; 倍低音萨克斯; 高音萨克斯; 次中音萨克斯; 通用; 通用/多种萨克斯类型; 其他
nb: Kompatibel saksofontype: Altsaksofon; Barytonsaksofon; Bassaksofon; C-melody-saksofon; Kontrabassaksofon; Sopransaksofon; Tenorsaksofon; Universell; Universell / flere saksofontyper; Annet
el: Συμβατός τύπος σαξοφώνου: Άλτο σαξόφωνο; Βαρύτονο σαξόφωνο; Μπάσο σαξόφωνο; Σαξόφωνο C melody; Κοντραμπάσο σαξόφωνο; Σοπράνο σαξόφωνο; Τενόρο σαξόφωνο; Γενικής χρήσης; Γενικής χρήσης/πολλαπλοί τύποι σαξοφώνου; Άλλο
sl-SI: Združljiva vrsta saksofona: Altovski saksofon; Baritonski saksofon; Basovski saksofon; C-melodični saksofon; Kontrabasovski saksofon; Sopranski saksofon; Tenorski saksofon; Univerzalno; Univerzalno/več vrst saksofonov; Drugo
ro-RO: Tip de saxofon compatibil: Saxofon alto; Saxofon bariton; Saxofon bas; Saxofon C melody; Saxofon contrabas; Saxofon sopran; Saxofon tenor; Universal; Universal/Mai multe tipuri de saxofon; Altele
th: ประเภทแซกโซโฟนที่ใช้งานร่วมกันได้: อัลโตแซกโซโฟน; บาริโทนแซกโซโฟน; เบสแซกโซโฟน; ซีเมโลดีแซกโซโฟน; คอนทราเบสแซกโซโฟน; โซปราโนแซกโซโฟน; เทเนอร์แซกโซโฟน; อเนกประสงค์; อเนกประสงค์/แซกโซโฟนหลายประเภท; อื่นๆ
fi: Yhteensopiva saksofonityyppi: Alttosaksofoni; Baritonisaksofoni; Bassosaksofoni; C-melodiasaksofoni; Kontrabassosaksofoni; Sopraanosaksofoni; Tenorisaksofoni; Universaali; Universaali / useita saksofonityyppejä; Muu
da: Kompatibel saxofontype: Altsaxofon; Barytonsaxofon; Bassaxofon; C-melody-saxofon; Kontrabassaxofon; Sopransaxofon; Tenorsaxofon; Universal; Universal/Flere saxofontyper; Andet
pt-BR: Tipo de saxofone compatível: Saxofone alto; Saxofone barítono; Saxofone baixo; Saxofone C melody; Saxofone contrabaixo; Saxofone soprano; Saxofone tenor; Universal; Universal/Vários tipos de saxofone; Outro
ko: 호환 색소폰 유형: 알토 색소폰; 바리톤 색소폰; 베이스 색소폰; C 멜로디 색소폰; 콘트라베이스 색소폰; 소프라노 색소폰; 테너 색소폰; 범용; 범용/복수 색소폰 유형; 기타
fr: Type de saxophone compatible: Saxophone alto; Saxophone baryton; Saxophone basse; Saxophone en do; Saxophone contrebasse; Saxophone soprano; Saxophone ténor; Universel; Universel/plusieurs types de saxophones; Autre
hu: Kompatibilis szaxofontípus: Altszaxofon; Baritonszaxofon; Basszusszaxofon; C-melody szaxofon; Kontrabasszus szaxofon; Szopránszaxofon; Tenorszaxofon; Univerzális; Univerzális/több szaxofontípus; Egyéb
lt-LT: Suderinamo tipo saksofonas: Alto saksofonas; Baritono saksofonas; Boso saksofonas; C melodinis saksofonas; Kontraboso saksofonas; Soprano saksofonas; Tenoro saksofonas; Universalus; Universalūs / kelių tipų saksofonai; Kita
zh-TW: 相容薩克斯風類型: 中音薩克斯風; 上低音薩克斯風; 低音薩克斯風; C 調薩克斯風; 倍低音薩克斯風; 高音薩克斯風; 次中音薩克斯風; 通用; 通用/多種薩克斯風類型; 其他
it: Tipo di sassofono compatibile: Sassofono contralto; Sassofono baritono; Sassofono basso; Sassofono C melody; Sassofono contrabbasso; Sassofono soprano; Sassofono tenore; Universale; Universale/Più tipi di sassofono; Altro
pt-PT: Tipo de saxofone compatível: Saxofone alto; Saxofone barítono; Saxofone baixo; Saxofone melody em Dó; Saxofone contrabaixo; Saxofone soprano; Saxofone tenor; Universal; Universal/vários tipos de saxofone; Outro
es: Tipo de saxofón compatible: Saxofón alto; Saxofón barítono; Saxofón bajo; Saxofón en do; Saxofón contrabajo; Saxofón soprano; Saxofón tenor; Universal; Universal/Múltiples tipos de saxofón; Otro